【裁判字號】    95,訴,99
【裁判日期】    950303
【裁判案由】    毒品危害防制條例
【裁判全文】
臺灣高雄地方法院刑事判決                95年度訴字第99號
公  訴  人  臺灣高雄地方法院檢察署檢察官
被      告  甲○○
                    （現另案於臺灣高雄女子監獄執行中）
上列被告因違反毒品危害防制條例案件，茲經檢察官提起公訴（
94年度毒偵字第9286號），並經本院合議庭裁定由受命法官獨任
進行簡式審判程序，本院判決如下：
    主  文
甲○○連續施用第一級毒品，處有期徒刑柒月；又持有第二級毒
品，處有期徒刑參月，扣案之第二級毒品甲基安非他命壹包（含
包裝袋，驗前淨重零點壹柒公克，驗後淨重零點壹伍公克），沒
收銷燬之。應執行有期徒刑捌月，扣案之第二級毒品甲基安非他
命壹包（含包裝袋，驗前淨重零點壹柒公克，驗後淨重零點壹伍
公克），沒收銷燬之。
    事  實
一、甲○○前於民國94年間，因施用毒品案件，經本院以94年度
    毒聲字第290 號裁定送觀察、勒戒後，認無繼續施用毒品傾
    向，於94年3 月4 日觀察勒戒執行完畢，而自臺灣高雄看守
    所附設勒戒處所釋放，並由臺灣高雄地方法院檢察署檢察官
    ，以94年度毒偵字第986 號為不起處分確定。復因施用第二
    級毒品案件，經本院於94年8 月23日，以94年度簡字第4200
    號判處有期徒刑3 月，並於同年11月22日確定，而於95年2
    月6 日入監執行（尚未執行完畢）。詎甲○○仍不知悔改，
    竟於觀察勒戒執行完畢釋放後5 年內，復基於施用第一級毒
    品之概括犯意，連續自94年11月12日起，至同年12月18日止
    ，在其位於高雄市○○區○○路1509之1 號6 樓住處，以針
    筒注射之方式，施用第一級毒品海洛因多次。另甲○○明知
    某真實姓名、年籍均不詳綽號「明仔」之成年男子，於94年
    11月12日，在設於高雄市○○○路75號「瑞谷飯店」3 樓某
    房間內，交予其之甲基安非他命晶體1 包係經政府明令公告
    查禁之第二級毒品，竟基於持有第二級毒品之犯意，當場予
    以收受而持有之。嗣於同日凌晨1 時許，在高雄市新興區○
    ○○路75號前，為警查獲，並扣得上開第二級毒品甲基安非
    他命1 包（含包裝袋，驗前淨重0.17公克，驗後淨重0.15公
    克）。
二、案經高雄市政府警察局新興分局報告臺灣高雄地方法院檢察
    署檢察官偵查起訴。
    理  由
一、本件被告甲○○所犯係死刑、無期徒刑、最輕本刑為3 年以
    上有期徒刑以外之罪，其於準備程序中就被訴事實為有罪之
    陳述，經法官告知簡式審判程序之旨，並聽取公訴人及被告
    之意見後，認為適宜由受命法官獨任進行簡式審判程序，依
    刑事訴訟法第273 條之1 第1 項規定，裁定由受命法官獨任
    進行審判程序，合先敘明。
二、經查：
  (一)上揭連續施用第一級毒品海洛因及持有第二級毒品甲基安非
    他命之事實，業據被告於本院審理時供稱：「（問：何時開
    始施用海洛因？）答：94年11月12日早上，在我裕誠路的家
    裡，以針筒注射的方式施用」、「我後來通緝被抓到，驗尿
    有嗎啡陽性反應，在94年11月12日被警查獲後還有繼續施用
    毒品，最後一次施用的時間是在94年12月18日」、「（問：
    為何遭警查獲持有第二級毒品甲基安非他命1 包？）答：那
    是我朋友『明仔』給我的，他大約60幾年次，在高雄市○○
    ○路75號『瑞谷飯店』3 樓的某房間交給我的，我當天下樓
    就遭警查獲」、「（問：當天你是在家裡施用毒品後，才到
    瑞谷飯店？）答：是」等語不諱，而被告為警查獲時所採之
    尿液檢體，經送高雄市立凱旋醫院，以酵素免疫法及氣相層
    析質譜法方法檢驗結果，呈嗎啡陽性及甲基安非他命陰性反
    應，此有該醫院94年11月21日濫用藥物尿液檢驗報告暨高市
    警局新興分局煙毒尿液送驗登記代碼對照表（代號：A770號
    ）各1 份附卷可稽；而扣得之晶體1 包，經送高雄醫學大學
    附設中和紀念醫院鑑驗結果，確含第二級毒品甲基安非他命
    成分（含包裝袋，驗前淨重0.17公克，驗後淨重0.15公克）
    ，有該醫院95年2 月7 日（報告編號：0000-000號）檢驗報
    告1 紙在卷可參，被告連續施用第一級毒品海洛因及持有第
    二級毒品甲基安非他命之犯行，應堪認定。
  (二)被告前於94年間，因施用毒品案件，經本院以94年度毒聲字
    第290 號裁定送觀察、勒戒後，認無繼續施用毒品傾向，於
    94年3 月4 日觀察勒戒執行完畢，而自臺灣高雄看守所附設
    勒戒處所釋放，並由臺灣高雄地方法院檢察署檢察官，以94
    年度毒偵字第986 號為不起處分確定等情，有臺灣高等法院
    被告前案紀錄表1 份在卷可攷，是被告自94年11月12日起，
    至同年12月18日止，連續施用第一級毒品海洛因之行為，既
    然係在94年3 月4 日觀察勒戒執行完畢釋放後，5 年內再犯
    毒品危害防制條例第10條第1 項之罪，應依毒品危害防制條
    例第23條第2 項之規定，予以處罰。
三、核被告所為，係犯毒品危害防制條例第10條第1 項之施用第
    一級毒品罪，以及同條例第11條第2 項之持有第二級罪。被
    告持有第一級毒品後進而施用，其持有之低度行應為施用之
    高度行為所吸收，故不另論其持有毒品罪。而被告自94年11
    月12日起，至同年12月18日止，先後多次施用第一級毒品海
    洛因之行為，時間緊接，犯罪構成要件相同，顯係基於概括
    之犯意反覆為之，為連續犯，應依刑法第56條之規定，論以
    一施用第一級毒品罪罪，並加重其刑；公訴意旨雖僅就被告
    於94年11月12日為警採尿前回溯24小時內之某時許之施用第
    一級毒品海洛因部分，提起公訴，漏未就被告其餘施用第一
    級毒品部分，一併起訴，然未經起訴部分與起訴並經本案論
    罪科刑部分，具有連續犯之裁判上一罪關係，而為起訴效力
    所及，本院自得併為審理。被告所犯上開連續施用第一級毒
    品及持有第二級毒品之二罪間，犯意各別，行為互殊，應予
    分論併罰。被告持有之第二級毒品甲基安非他命1 包，驗前
    淨重僅0.17公克，驗後淨重則僅0.15公克，有前揭高雄醫學
    大學附設中和紀念醫院檢驗報告1 紙附卷可佐，淨重未達10
    公克以上，因而不符行政院於93年1 月7 日訂定之轉讓持有
    毒品加重其刑之數量標準，自不得依毒品危害防制條例第11
    條第4 項之規定加重其刑。另被告雖曾因施用第二級毒品案
    件，經本院於94年8 月23日，以94年度簡字第4200號判處有
    期徒刑3 月，該施用毒品案件並於同年11月22日確定，被告
    則於95年2 月6 日入監執行，惟因被告於94年11月12日，在
    高雄市○○○路75號「瑞谷飯店」3 樓某房間內，自綽號「
    明仔」之男子處受讓持有第二級毒品甲基安非他命，距離前
    案判決日期已近3 月之久，且被告當時並未曾施用第二級毒
    品甲基安非他命，亦不知該綽號「明仔」交付其持有第二級
    毒品甲基安非他命之目的，除據被告供稱：「（問：『明仔
    』交毒品給你的目的？）答：我不知道」等語明確外，被告
    於94年11月12日為警查獲所採之尿液，經送驗結果，亦係呈
    現甲基安非他命陰性反應，已如前述，由此足認本案被告持
    有第二級毒品甲基安非他命之目的，並非供其施用之用，而
    與前案94年度簡字第4200號簡易判決之間，不具有吸收犯之
    裁判上一罪關係，而非該94年度簡字第4200號簡易判決之判
    決效力所及，附此敘明。爰審酌被告前曾因施用毒品經觀察
    、勒戒之程序，此亦有前開被告前案紀錄表1 紙在卷足憑，
    卻仍不知悛悔，不思戒除惡習，竟再次施用毒品自戕其身，
    顯然缺乏戒絕毒品之決心，且自不詳人士受讓持有第二級毒
    品之違禁物，惟其行為尚未害及他人及其犯後坦承犯行，態
    度尚稱良好等一切情狀，分別量處如主文所示之刑，並定其
    應執行之刑。扣案之晶體1 包經送驗結果，含第二級毒品甲
    基安非他命成分，而包裝袋與其上殘留之毒品，已難以分析
    剝離，應依毒品危害防制條例第18條第1 項前段規定，不問
    屬於犯人與否，均沒收銷燬之，而送鑑耗損之甲基安非他命
    既已滅失，自無庸再予宣告沒收銷燬之必要。
據上論斷，應依刑事訴訟法第273 條之1 第1 項、第299 條第1
項前段，毒品危害防制條例第10條第1 項、第11條第2 項、第18
條第1 項前段，刑法第11條、第56條，判決如主文。
本案經檢察官乙○○到庭執行職務。
中    華    民    國    95    年    3     月    3     日
                  刑事第十庭  法  官  高增泓
以上正本證明與原本無異。
如不服本判決，應於收受送達後10日內向本院提出上訴書狀。
中    華    民    國    95    年    3     月    3     日
                              書記官  林慧芬
附錄本案論罪科刑法條全文：
毒品危害防制條例第10條
施用第1級毒品者，處6月以上5年以下有期徒刑。
施用第2級毒品者，處3年以下有期徒刑。


司法院資訊處製作；財團法人民間司法改革基金會備份。
